【裁判字號】    97,家聲,252
【裁判日期】    970910
【裁判案由】    遺產管理人管理費用
【裁判全文】
臺灣臺南地方法院民事裁定             97年度家聲字第252號
聲  請  人  財政部國有財產局臺灣南區辦事處臺南分處
法定代理人  甲○○
上列聲請人聲請酌定遺產管理人報酬事件，本院裁定如下：
    主      文
聲請人財政部國有財產局臺灣南區辦事處臺南分處得請求代為管
理被繼承人乙○○遺產之報酬合計為新臺幣參萬壹仟伍佰元。
聲請程序費用新臺幣伍佰元由被繼承人乙○○之遺產負擔。
    理      由
一、本件聲請意旨略以：緣聲請人據本院97年度財管字第27號民
    事裁定選任為被繼承人乙○○之遺產管理人，雖經聲請人以
    其全體繼承人拋棄繼承顯遺債大於遺產，而提出抗告，但經
    本院合議庭以97年度家抗字第49號民事裁定駁回而告確定。
    被繼承人乙○○所遺留坐落基隆市○○區○○段385地號土
    地及其上門牌號碼基隆市○○區○○街303巷11弄47號3樓建
    物，資由債權人臺灣金聯資產管理股份有限公司設定最高限
    額抵押權新台幣（下同）240萬元，以為其向該債權人借款
    之擔保；現既因債權人即抵押權人臺灣金聯資產管理股份有
    限公司對被繼承人乙○○之債權無法實行而聲請強制執行，
    並由臺灣基隆地方法院民事執行處96年度執字第11450號清
    償債務強制執行事件處理中；而以被繼承人乙○○僅遺有上
    開不動產，別無其他遺產，聲請人對被繼承人之遺產管理報
    酬，僅得聲明參與分配，否則無法受償，致極需先行確定遺
    產管理報酬。又依民法第1183條之規定，遺產管理人得請求
    報酬，其數額由親屬會議按其勞力及其與被繼承人之關係酌
    定之，惟被繼承人無親屬會議可資酌定報酬，而依財政部頒
    訂「代管無人承認繼承遺產作業要點」第14點第(3)款規定：
    「管理報酬，應依民法第1183條規定，聲請法院酌定，並請
    優先分配，其請求標準，不得低於孳息收入部分10分之3及
    遺產現值100分之1」，經查被繼承人乙○○遺產總計3,150,
    000元。其上揭房地總值係依據臺灣基隆地方法院民事執行
    處96年度執字第11450號清償債務強制執行事件囑託鑑價而
    核定之最低拍賣價格；因而，管理報酬按遺產價值100分之1
    核算，計為31,500元，故請求核准報酬31,500元等語。
二、經查：聲請人主張上開事實，業據提出臺灣基隆地方法院民
    事執行處97年8月7日基院慧96執讓字第11450號通知影本1份
    、土地登記公務用謄本影本1份、建物登記公務用謄本1份、
    遺產管理報酬計算表1份為證，堪認為實在，則被繼承人之
    遺產合計為3,150,000元，聲請人請求31,500元之報酬，於
    法核無不合，應予准許。
三、依非訟事件法第157條，裁定如主文。
中    華    民    國    97    年    9     月    10    日
                  家事法庭法  官    楊佳祥
右為正本係照原本作成。
如對本裁定抗告須於裁定送達後10日內向本院提出抗告狀，並應
繳納抗告費新臺幣1000元。
中    華    民    國    97    年    9     月    10    日
                           書記官   葉芳如


司法院資訊處製作；財團法人民間司法改革基金會備份。
